臺灣士林地方法院刑事判決　　　　　　　　　　　　　　九十年度易字第七四七號
　　公　訴　人　臺灣士林地方法院檢察署檢察官
　　被　　　告　辛○○
　　　　　　　　庚○○
　　　　　　　　壬○○
　　　　　　　　癸○○
　　　　　　　　子○○
右列被告因妨害公務案件，經檢察官提起公訴（九十年度偵字第六八五五號），本院
判決如左：
    主  文
辛○○損壞公務員職務上掌管之物品，處有期徒刑拾月。
庚○○、壬○○、癸○○、子○○共同對於公務員依法執行職務時，施強暴，庚○○
處有期徒刑陸月，壬○○、癸○○、子○○各處有期徒刑肆月，如易科罰金，均以
佰元折算壹日。
    事  實
一、緣辛○○、庚○○、壬○○、癸○○與子○○為兄妹關係，於民國九十年六月二
    十六日下午三時許，由壬○○（著黃色衣服）駕駛三Ｂ—七四二八號自用小客車
    附載辛○○（著黑色衣服，背面印有綠島重刑犯字樣）、庚○○（著白色衣服）
    、癸○○（著黑色衣服）、子○○及親友前往台北市○○區○○路台北海洋館附
    近，辛○○、庚○○、癸○○下車訪友，壬○○便將自用小客車違規併排停放在
    基河路一二八號台北海洋館前之對面車道上等候，至下午七時二十分許，恰有台
    北市政府警察局士林分局文林派出所著制服警員丙○○騎乘警用機車依法執行巡
    邏職務行經該處，發現該自小客車違規併排停車，而以職務上掌管之相機拍照取
    證，適辛○○、癸○○、庚○○三人在前方人行道上，因細故發生爭執推打，丙○○便欲趨前規勸、瞭解，辛○○、癸○○與庚○○等人亦發現丙○○拍照違規
    停車，即質問丙○○「你來幹嘛？」、「拍什麼？」，壬○○、子○○見狀下車
    ，與辛○○等五人共同基於妨害公務之犯意聯絡，以推擠衝撞等強暴方式，將丙○○圍往並逐步逼退至台北海洋館旁之平面收費停車場入口前，辛○○趁機奪取
    丙○○掛於胸前之相機，致相機背帶扣帶斷裂，並抽出相機內底片一捲，致底片
    曝光，而損壞公務員職務上掌管之物品，才交還相機，丙○○見渠等態度兇惡欲
    以警用無線電通報請求支援時，辛○○等人更拉住丙○○予以阻擋，丙○○遂拔
    槍示警，庚○○見狀即跪地故意握槍管頂住自己頭部，向丙○○叫喊「拜託打我
    的頭」，其餘四人亦在旁叫囂「拔什麼槍？還將槍上膛」、「對我開槍，老百姓
    及女孩子在這裏還開槍」、「證據都還在這裏，你開槍」等語，辛○○更作勢倒
    地呼救。迨台北市政府警察局勤務指揮中心接獲數位民眾報案稱台北海洋館前有
    人打警察、有警察需要支援等情，派遣台北市政府警察局士林分局警備隊、文林
    派出所、後港派出所及交通分隊等警力前往支援，辛○○、癸○○隨即遭警以妨
    害公務之現行犯逮捕，庚○○趁亂沿台北海洋館往基河路之方向逃跑，警員丙○○、乙○○、辰○○便緊追在後，壬○○、子○○亦隨後繼續叫囂，嗣因庚○○
    在奔跑中不慎遭停放在人行道上機車絆倒在地，警員丙○○等人便上前要將庚○○逮捕，詎子○○、壬○○仍接續前開妨害公務之犯意，子○○由後方一再拉扯
    復踢打警員乙○○，壬○○繼續在旁叫罵，幸因其餘警力支援，方將渠等逮捕，
    並在台北海洋館停車場中尋獲遭取下損壞之底片。
二、案經台北市政府警察局士林分局報請台灣士林地方法院檢察署檢察官偵查起訴。
    理  由
一、訊據被告辛○○、庚○○、壬○○、癸○○、子○○固坦承於右揭時、地與警員
    丙○○發生爭執，惟矢口否認有何妨害公務之犯行，均辯稱：渠等並未看見丙○○拍照取締併排停車，實係林某騎車經過台北市海洋館對面時，見辛○○、庚○○、癸○○在人行道上爭吵，就下車隨即拔槍上膛，並說：「要幹什麼」，辛○○、庚○○、癸○○馬上蹲下，說：「沒有什麼，只是兄弟在聊天」，壬○○下
    車質疑林某為何隨便拔槍，林某才將槍收入槍套，等到支援警力到達後，林某就
    發號施令逮捕渠等，十餘台警車之警力將渠等壓制在地上，加以毆打，渠等並未
    反抗云云。
二、經查：
  (一)證人即執行巡邏職務之警員丙○○於檢察官訊問時證稱：「當場有穿制服，當時
    我相機掛胸前，當時值巡邏勤務：：：我見併排，我即照車前：：：（當時他們
    在人行道）吵架，有看到打架，我過去勸阻：：：五個人均圍我：：：在馬路上
    ，我告知不要打架，有一個穿白衣說：我來做什麼（台語），後面他們圍上將我
    逼至對向車道，我見情況不對，即欲拿無線電，他們一直推我，趁混亂中，辛○○即拉我相機，並推我叫囂：：：他們拉相機，並不願讓我拿無線電，穿白衣者
    抓我手：：：（拔槍後）穿白衣者馬上演戲說警察開槍打死人，白衣者並故意抓
    我手說：拜託打我頭。」等語（見偵查卷第九十一頁背面至九十四頁正面），於
    本院調查時結證稱：「我巡邏勤務，我與證人午○○一起去，午○○騎另一輛機
    車等紅綠燈，我騎另一輛機車先行，大約七點二十分經過那裡，看見有一台車併
    排停車，車號不大記得，我就拍照，之後我聽到在人行道上有吵架聲，我就過去
    瞭解狀況，看到穿黑衣的被告辛○○及白衣的庚○○（當庭指認），當時是看見
    辛○○踢庚○○，我不知道他們是兄弟，我過去勸他們不要打架，他們直接說『
    你來幹什麼』、『你在拍什麼』，他們一群人衝過來叫囂，大約四、五人，衝過
    來要推我打我，嘴裡罵『幹什麼』，我就一直倒退，直到退到對面的人行道的路
    口處，大約後退十二公尺，當時我準備用無線電，呼叫支援，他們抓住我的左手
    ，不讓我喊，我的無線電掛在左腰帶，他們似乎要對我威脅，我退一步拔槍上膛
    ，保險尚未開啟，而我的槍管朝地上，並喊『不要靠近我』，我就開始錄音，他
    們看我拔槍，就開始有人喊『警察開槍打死人』、『大家來看』、『救命』等言
    ，接下來，與我一起巡邏的警員午○○先到達，問發生何事，我說明詳細情形，
    午○○表示被告構成妨害公務要逮捕，逮捕被告辛○○、癸○○，另外支援警力
    也到達，但看不到被告庚○○，支援警力大約有十台車左右，之後我指給支援警
    力看是那些被告搶我的相機，他們就執行逮捕，請他們先上車再談，但被告極力
    反抗不肯上車。」、「當時被告推我到對面時，被告辛○○直接把我的相機由我
    胸前扯斷，扣帶已經被扯斷，相機到被告辛○○手上，我叫他還我相機，他不肯
    ，還當我的面把相機打開將底片抽出。」等語（見本院九十一年三月十一日訊問
    筆錄），對於被告等於九十年六月二十六日下午七時二十分許，在台北市海洋館
    附近妨害公務、損壞公務員職務上掌管之物品等事實證述歷歷。
  (二)現場目擊民眾即證人戊○○於本院審理時結證稱：「一開始看見大樓有一群行人
    在爭吵，後來看見警察來退一步停在路邊併排停車的廂型車拍照，那一群人衝到
    警察前面對警察咆哮：：：大約七、八位，其中只有一位女子：：：他們其中有
    一位（不記得是那一位）推警察，其他人圍著警察，問警察為何拍照，然後警察
    問他們什麼事情，再來看見警察被他們推到路中間，警察一直對他們說不要靠過
    來，他們還是一直推他：：：警察一直往後面退，退到平面收費停車場路口處，
    警察拔出槍對著地上，告訴他們不要再靠過來，然後他們仍然一直推，就有一位
    躺在地上說警察打人：：：我就跑去報警：：：我又跑回外面看，女孩旁邊那一
    位（指庚○○）抓著槍指著自己的頭，其他的人一直咆哮說警察打人，那群人就
    圍著警察在平面收費停車場的柱子旁邊：：：我對他（指壬○○）印象最深刻時
    ，是警察逮捕這群人時，他在反抗也有幫助他人反抗。」等語。證人甲○○亦證
    稱：「我看見有二個人在平面停車場入口處與警察吵架，一個是穿著綠島重刑的
    衣服，另一位我不清楚，講來講去，就看到穿綠島重刑犯衣服的人把警察的相機
    搶過來，把底片抽出來，把相機還給警察，之後看到警察過來」等語。證人丁○○證稱：「我就停入海洋館旁的平面停車場，停完車，我帶小孩上廁所，聽到外
    面有人喊警察打人，有人跑來跑去，我就出來走到門口，看見一群人圍著警察，
    警察站在平面停車場的入口處，他們說警察打人，但是我看到警察把手放在槍套
    上，我認為警察是保護他的槍，我沒有看到警察有拔槍的動作，那群人對著警察
    推擠，把警察推到人行道」等語。證人丑○○證稱：「當時情形在對面大樓有三
    位民眾打一位民眾，一位巡邏警察剛好取締拍照併排停車的廂型車，那邊民眾就
    衝過來要搶警察的相機，用台語說你在照什麼，推警察把的相機搶走，底片抽出
    來，警察叫他們不要靠過，警察一直往後退，他們一直推，直到快靠近海洋館前
    面人行道，說你們不要再靠過來，當時警察已經把手放在槍上面，警察把槍拔出
    來，拉槍機，有一人抓警察的槍，用頭頂住警察的槍，然後警察一直往後退，後
    來站在法庭上的女子也有過去，說警察打人，支援警察就到了」等語（見本院九
    十一年五月二十三日審理筆錄）。核與前揭證人丙○○所述情節相符。佐以被告
    等直認警員丙○○處理被告辛○○、庚○○、癸○○爭執處是在海洋館對面人行
    道，而支援警力到達時，丙○○與被告等卻係站立在海洋館旁平面停車場入口處
    等情，苟非被告等以推擠衝撞方式逼退丙○○，丙○○豈會不顧安危，以後退方
    式橫越人車熙熙攘攘，夜間視距不良的道路？綜上以述，足證被告五人因不滿警
    員丙○○拍照取締，除出惡言質問警員外，並且憑借人數眾多，將警員圍住，雖
    警員一再好言相勸：不要再靠過來。被告等仍無視警員係執行公權力，被告辛○○奪取警員掌管之相機，並取出底片，被告等復以強暴之方式強行將警員推擠逼
    退整個車道至對面人行道之事實，應堪認定。被告子○○其間雖未出手推警員，
    然其見其他被告四人推擠警員，非但未出言制止，甚而在旁邊叫囂，以助長被告
    等氣焰，其有妨害公務之共同犯意甚明。
  (三)到場支援警員即證人午○○於本院調查時結證稱：「我到場看到證人丙○○被圍
    起來，當時在海洋館旁的人行道上，被告等人質疑證人丙○○為何拔槍：：：丙○○說有人把他的相機搶下來並拿出底片，我說這是妨害公務，要把被告請回派
    出所：：：（那幾個人圍著丙○○？）是被告辛○○、被告癸○○、被告壬○○
    （二個穿黑衣服，一個穿黃衣服）、被告子○○：：：（丙○○）胸前只有掛一
    條黑色帶子，沒有看到相機」等語。警員乙○○證稱：「我到了現場時，支援警
    力已經到了，我看到二位穿黑衣服的人與我的同事丙○○拉扯（當庭指認辛○○
    、癸○○），為支援同事我上前將二位被告拉開：：：被告庚○○跑回來：：：
    ，丙○○、我、辰○○就上前追，追到基河路那裡庚○○被路旁機車絆倒，我們
    就上前逮捕他：：：子○○及壬○○說不要逮捕我哥哥，壬○○、子○○從後面
    拉我，而且子○○用腳踢我，我用手推開他」等語。警員巳○○證稱：「我到了
    現場，已經有同仁到達現場控制面，我只見丙○○胸前只剩下相機背帶，相機已
    不見了，我詢問原因，發現是丙○○的相機被人扯掉，底片被抽出來，之後聽到
    對方叫囂開槍，有種就開槍」等語。警員辰○○證稱：「現場看見被告辛○○、
    被告壬○○圍著丙○○，被告辛○○對他大聲叫囂，大概意思是有本事就開槍打
    我：：：丙○○當時要逮捕被告辛○○，我到場支援逮捕，後來我看見被告壬○○、被告子○○過來把我的手勾住，叫我不要抓被告辛○○：：：被告庚○○到
    巡邏車旁，丙○○指認是庚○○帶頭，要我們抓他，庚○○就往基河路方向跑，
    我就跟著庚○○跑，然後他跑到海洋館前跌倒，我追上他，乙○○及丙○○隨後
    追上一起制服，之後子○○及壬○○也趕到，壬○○拉我要把我抓開，子○○打
    乙○○，之後看乙○○沒有理他，他後退再飛踢乙○○」等語。另同時在現場目
    擊證人寅○○、卯○○固均證稱：三位警察將庚○○壓制在地，其中一位警察揮
    手打中在旁的子○○臉部等情（見本院九十一年四月九日訊問筆錄、九十一年五
    月二十三日審理筆錄），然證人卯○○更詳述：「三位警察把他（指庚○○）壓
    在地上，發生扭打，後來壬○○及子○○就走過來，子○○過去叫警察不要這麼
    粗暴，第一次她拉警察手臂，警察不理他，沒什麼事，第二次再拉警察，我看到
    警察揮手，就聽到一聲啪，打中子○○的臉部，看到子○○倒下去。」、「（公
    訴人問：你提到子○○有拉警察，警察位置如何？）答：警察背對她。」、「（
    公訴人問：警察手一揮，是否背對她？）答：是。」等語（見本院九十一年五月
    二十三日審理筆錄），由以上證人之證述情節，可知警察在依妨害公務罪現行犯
    逮捕被告之過程中，遭到被告等之強力反抗，被告子○○復出手拉警員手臂，甚
    而出腳踢警員，以阻撓警員之逮捕動作。被告等雖質疑警察逮捕過程動作粗暴，
    但被告抗拒逮捕時，警察本即得使用強制力，此為刑事訴訟法第九十條定有明文
    ，且依證人卯○○所證述情形，警察將欲逃離之被告庚○○壓制在地上，庚○○
    仍加以反抗，子○○又由警員背面拉扯，警員未予理會，子○○竟再度拉扯，警
    員恐逮捕之被告脫逃，反手排除背後之阻擾，所使用之強制力，亦顯未逾越必要
    之程度。
  (四)參以卷附相機暨底片照片三張、現場錄音帶譯文一份、現場拍攝之照片十五張（
    見偵查卷第四十六頁、第一三六頁至一四五頁），及現場錄音帶一捲、曝光損壞
    底片一捲，益見本件係因丙○○拍照取證併排停車之違規，引起被告等不滿，而
    有妨害公務之犯行。雖被告均辯稱：丙○○沒有拍照取締併排停車，而係騎車直
    接到辛○○等人旁，即下車旋拔槍上膛對著辛○○等人，壬○○下車質疑林某為
    何隨便拔槍，林某才將槍收入槍套，等到支援警力到達後，林某就發號施令逮捕
    渠等，十餘台警車之警力將渠等壓制在地上，加以毆打，渠等沒有看到丙○○背
    相機，卷附相機及底片照片係警方事後栽贓云云。惟查：
  (1)被告壬○○迭於檢察官偵查中及本院審理時坦承其違規併排停車，在車上等候辛○○等人之事實（見偵查卷第七十一頁正面、本院九十一年五月二十三日審理筆
    錄），被告壬○○復供稱：「我只有聽到我二嫂說警察照相」等語（見本院九十
    一年五月二十三日審理筆錄），可見警員丙○○確實有對被告壬○○併排停車之
    違規情節拍照取證，又斯時係下午七時二十分許，天色昏暗，丙○○使用相機拍
    攝違規車輛，理會使用閃光燈，此節亦經證人丙○○證述明確，被告辛○○、庚○○、癸○○當時站立在車前附近人行道上，衡情會感覺突然而來的閃光燈亮光
    ，而注意到丙○○正拍照取締渠等車輛違規停車。從而，證人丙○○及戊○○所
    證丙○○拍照併排停車後，被告辛○○、庚○○、癸○○即質問丙○○「你來幹
    什麼？」、「拍什麼？」等語，即屬有據，而堪採信。
  (2)又證人己○○於本院調查中結證稱：「之前不認識（被告）」、「（當日）我去
    找朋友陳尉鈞，他住在海洋館樓上。」、「當時我從海洋館的樓上下來，我看見
    有三人在海洋館對面爭執，位置為Ａ點（見卷附現場圖），我剛好要走到對面，
    當時我的位置為Ａ１，有一個警察騎摩托車過來，警察一下車就拔槍叫他們不要
    動，位置為Ｂ點，之後我看見他們四人在Ｃ點議論，我當時位置在Ｃ１，然後過
    了沒多久，來了很多台警車，我看見警察說通通把他們帶回去，我又看見有很多
    人跑出來，看見有一個人跑走，我看見警察去追，之後有追到，其後有一位女的
    跟上去，就是剛才在法庭的子○○，然後在Ｄ點時，警察把那個男的壓在地上，
    女的就上前去請警察不要這樣，警察就反手打到女的眼睛並把她推到在地上。」
    、「後來被告車上有一位婦人走過來，問在場的人是否願意當證人，我有留電話
    給她。」等語，核與前揭目擊證人所述不符，復依警械使用條例第五條之規定：
    警察人員使用警械，應基於急迫需要為之，不得逾越必要程度，並應事先警告。
    但因情況危急下不及事先警告者，不在此限。警員丙○○係八十一年七月間自警
    察專科學校，迄案發時擔任警察職務近九年之久，且其與被告素不相識等情，業
    經證人丙○○證述明確，準此以觀，警員丙○○是資深警員，應知警槍使用之時
    機，且其與被告並無仇恨，而被告辛○○、庚○○、癸○○等三人當時只是在人
    行道上爭執推打，並未涉及重大犯罪，又未帶任何兇器，衡情丙○○應無立即拔
    槍上膛之理；況丙○○果真一下車即拔槍上膛，其既以優勢武力控制場面，何以
    會被逼退至道路對面停車場入口處？足見被告及證人己○○所述丙○○一下車即
    拔槍相向之情，顯與常情相悖，要無足採。另證人己○○於同日訊問時又證稱：
    「（你幾點到陳尉鈞家裡？）大約下午五點多。」、「（你是否有進去他家？）
    有，待了十幾二十分鐘，就與陳尉鈞與他的女朋友一起下來，但是時間不確定。
    」、「（陳尉鈞是否住在十一樓之十六室？）他與女朋友住在那裡。」、「（當
    時你、陳尉鈞及他的女朋友是在現場目擊？）是。」、「（他的女朋友有無告訴
    你她認識被告？）無。」等語。惟查，被告辛○○、庚○○、癸○○一致供稱：
    渠等於案發當日下午五、六時至台北市海洋館樓上十一樓之十六室找綽號「ＢＯ
    ＢＯ」之女子，當時屋內除了「ＢＯＢＯ」外沒有第三人在場，在該處停留約半
    小時後離去等情（見本院九十一年四月九日訊問筆錄），證人戊○○於警訊時亦
    證稱：「今天（案發當日）下午十五時許：：：癸○○有向警衛台登記要找住十
    一樓十六室名叫陳尉鈞的男子，當時他們在樓上十一樓電梯間門口處發生爭吵拉
    扯，當時時間約為晚上十八時。」等語，是證人己○○證稱其於案發當日下午五
    時許有至陳尉鈞住處一節，即與被告辛○○等人所供不符。如己○○當日確有到
    陳尉鈞住處，依其所述時間，應會與被告辛○○、庚○○、癸○○在陳尉鈞住處
    相遇，己○○卻證稱案發前沒見過被告等，又與其所述情節相杆格。再著，苟若
    證人己○○與陳尉鈞及陳某女友「ＢＯＢＯ」一同下樓適目擊全案經過，則依被
    告上開所供，綽號「ＢＯＢＯ」女子本與被告辛○○、庚○○、癸○○等人相識
    ，何以被告家屬在現場尋找目擊證人時，不挺身而出，反而裝作不認識，又在同
    行與被告不認識之己○○留下電話號碼給被告家屬表示願為目擊證人後，「ＢＯ
    ＢＯ」猶未告知己○○其認識被告之情，在在有違常情，證人己○○之證言，顯
    有迴護之情，尚難採信。
  (3)依卷附相機照片、底片照片共三張（見偵查卷第四十六頁）觀之，系爭相機背帶
    扣帶斷裂，底片經抽出致曝光，堪以印證上開證人丙○○、甲○○證述丙○○掛
    於脖子上的相機，遭被告辛○○扯下，把相機打開將底片抽出等情節。佐以被告
    癸○○於偵查中供稱：「（檢察官問：你拉出警察照相機底片？）答：無，是警
    方拔槍時，相機掉在地上。」等語，足見丙○○當時確實有帶相機執勤。再依相
    機之背帶自扣帶處斷裂來判斷，係遭外力扯斷，而非自然掉落，甚為明確。復稽
之執勤之警員丙○○於事件中隨身錄音，於檢察官偵訊時，提出現場錄音帶及譯
    文所示，在支援警力到達之前，丙○○確實有對被告等人說：「來來來，把我的
    相機還我。」等語，經本院於九十一年五月二十三日當庭勘驗屬實，足證丙○○
    掌管之相機確實已脫離其持有，而丙○○為人數眾多被告圍住叫囂，情緒緊張、
    混亂之際，豈有冷靜思考栽贓之空間，且其猶掛念掌管之相機，要求被告返還，
    並非事後栽贓之舉，被告辯稱：相機及底片一節是警方事後栽贓云云，顯難採信
    。
三、核被告辛○○、庚○○、壬○○、癸○○、子○○所為，係犯刑法第一百三十五
    條第一項之妨害公務罪。又被告辛○○奪取警員丙○○職務上所掌管相機，致相
    機附件之背帶扣帶斷裂損壞，復抽出底片一捲，致曝光損壞之行為，係犯第一百
    三十八條之損壞公務員職務上所掌管之物品罪。被告等五人多次對公務員依法執
    行職務時施強暴之行為，被告辛○○損壞相機背帶及底片之行為，均係以一個接
    續之意思，於密接之時間、地點，以相同方法分別犯同一之罪，為接續犯，仍屬
    實質上一罪。被告五人間，對前開妨害公務罪犯行，互有犯意之聯絡及行為之分
    擔，均為共同正犯。又被告辛○○所犯上開二罪間，有方法結果之牽連關係，為
    牽連犯，應從一重依刑法第一百三十八條之損壞公務員職務上所掌管物品罪處斷
    。又公訴人起訴時就被告辛○○部分，雖未引用刑法第一百三十八條之法條，惟
    經到庭公訴人於本院九十一年八月一日審理時當庭言詞補充，且於起訴書犯罪事
    實欄已就被告奪取警員丙○○之相機，及該相機底片遭取下之經過有所論述記載
    ，該部分應認為已經起訴，復與被告辛○○經論罪科刑之妨害公務犯行部分，有
    牽連犯裁判上一罪關係，本院自應併予審理，附此指明。爰審酌被告等五各自素
    行、犯行情節，被告等於人車往來眾多之台北海洋館對面違規併排停車，不思本
    身違規在先，於遭警拍照取證時竟憑藉己方人多勢眾，阻擋勢單力孤之警員執行
    公務，辛○○甚至出手奪取相機，抽出底片，被告等五人復推打衝撞警員，嚴重
    危害執法警員人身安全，於警員拔槍示警控制現場狀況時，更故意作勢叫囂，意
    圖混淆公眾視聽，視公權力為無物，舉止囂張，所為對社會治安危害甚巨。被告
    犯罪後又不知反躬自省，仍諉過他人，未見悔意，犯罪後態度欠佳，辛○○於本
    院審理中復違法攜帶折疊刀入庭，並當庭拔刀示眾，嚴重影響法庭秩序，藐視法
    庭，更彰顯其目無法紀之心態等一切情狀，各量處如主文所示之刑，被告庚○○
    、壬○○、癸○○、子○○等部分，並諭知易科罰金之折算標準。
據上論斷，應依刑事訴訟法第二百九十九條第一項前段、刑法第一百三十五條第一項
、第一百三十八條、第二十八條、第五十五條、刑法第四十一條第一項前段、罰金罰
鍰提高標準條例第一條前段、第二條，判決如主文。
本案經檢察官江林達到庭執行職務
中      華      民      國      九十一      年      八      月    十五  日
                                  臺灣士林地方法院刑事第三庭
                                      法  官  何  信  慶
右正本證明與原本無異。
如不服本判決，應於判決送達後十日內，向本院提出上訴狀。
                                      書記官  魏  里  安
中      華      民      國      九十一      年      八      月    十六  日
附錄本案論罪科刑法條全文：
刑法第一百三十五條第一項：
  對於公務員依法執行職務時，施強暴脅迫者，處三年以下有期徒刑、拘役或三百元
  以下罰金。
刑法第一百三十八條：
  毀棄、損壞或隱匿公務員職務上掌管或委託第三人掌管之文書、圖畫、物品，或致
  令不堪用者，處五年以下有期徒刑。
